臺灣高等法院刑事判決　　　　　　　　99年度上訴字第4392號
上　訴　人
即　被　告　陳家麒
選任辯護人　李玉海律師
上列上訴人因妨害性自主案件，不服臺灣板橋地方法院99年度訴
字第277、529號，中華民國99年10月29日第一審判決（起訴案號
：臺灣板橋地方法院檢察署98年度偵字第12045號、追加起訴案
號：臺灣板橋地方法院檢察署98年度偵字第13056號），提起上
訴，本院判決如下：
    主  文
上訴駁回。
    事  實                                                                
一、陳家麒前於民國95年間因偽造文書、公共危險等案件，經臺
    灣臺北地方法院以95年度交簡字第27號分別判處有期徒刑3
    月及拘役55日確定，於95年8月28日易科罰金執行完畢。詎
    仍不知悔改，而為下列不法犯行：
  (一)於98年4月16日晚間，與友人前往位於臺北市○○○路之「
    錢櫃KTV林森三店」506號包廂內唱歌、喝酒，當日23時許，
    陳家麒撥打電話聯繫擔任傳播小姐之代號00000000號成年女
    子（真實姓名年籍均詳卷，下稱Ａ女）至該包廂內坐檯陪同
    唱歌、喝酒，上開聚會約於翌日（17日）凌晨2時許結束後
    ，陳家麒復單獨邀約Ａ女繼續坐檯陪同其前往臺北縣永和市
    ○○路上之「錢櫃KTV永和店」唱歌、喝酒，Ａ女遂陪同陳
    家麒前往「錢櫃KTV永和店」包廂內唱歌、喝酒，至同日（
    17日）6時許，Ａ女因不想繼續坐檯而向陳家麒要求結清坐
    檯費用新臺幣（下同）7千元（費用計算方式為1小時1千元
    ），二人並於同日6時10分許一同離開「錢櫃KTV永和店」，
    Ａ女雖一再要求陳家麒支付坐檯費用，陳家麒仍拖延不願支
    付，於同日7時許，陳家麒將Ａ女帶往臺北縣永和市○○路
    上之「風雅頌汽車旅館」，以Ａ女需陪同其進入該汽車旅館
    房間內始願支付坐檯費用為由，要求Ａ女與其一同進入該汽
    車旅館，Ａ女為求能順利拿到坐檯費用，只好陪同陳家麒進
    入該汽車旅館502號房間內。進入該房間後，Ａ女復要求陳
    家麒支付坐檯費用，陳家麒不予理會，Ａ女見狀即欲離去，
    陳家麒旋即基於強制性交之犯意，將Ａ女摔在床上，不顧Ａ
    女之掙扎、反抗，強脫Ａ女衣物，Ａ女於反抗過程中其右臂
    並受有擦傷及抓傷，及陳家麒身體之脖子下方、左胸、左手
    臂與左胸交接處亦遭Ａ女以雙手抓傷及紅腫。陳家麒於強脫
    Ａ女褲子後，發現Ａ女適逢生理期，Ａ女即要求進入廁所更
    換衛生棉，陳家麒見狀亦予同意，Ａ女則藉此機會自皮包中
    拿取手機及衛生棉進入廁所，趁陳家麒不注意之際，以所使
    用之行動電話撥打電話向友人林永青求救，惟林永青因在睡
    覺未接電話，Ａ女復思以發送簡訊方式向林永青求救，即在
    手機上製作內容為「風雅頌502，110」之簡訊文字欲發送予
    林永青，惟因陳家麒仍立於廁所門口處不時觀看Ａ女行動，
    Ａ女因此未及將該簡訊發送出去。待Ａ女自廁所出來後，趁
    機將手機置於皮包內，陳家麒即命Ａ女躺在床上，以手指插
    入Ａ女性器陰道及肛門內，並以其性器進入Ａ女口腔內，強
    逼Ａ女為其口交，惟Ａ女仍不斷掙扎反抗，陳家麒即以枕頭
    蓋住Ａ女臉部，Ａ女因有氣喘宿疾，一度喘不過氣來，身體
    不適，遂向陳家麒稱其氣喘病發作，要使用隨身藥物，陳家
    麒即同意Ａ女拿取皮包內之藥物，Ａ女再趁機拿取皮包內之
    行動電話並藏置於枕頭下後，Ａ女即面部朝下趴在床上，任
    由陳家麒撫摸其身體，斯時，陳家麒復以手指插入Ａ女之性
    器陰道內，而以上開強暴之方式對Ａ女強制性交得逞。惟Ａ
    女於趁陳家麒自身體後方對其性侵害不注意之際，傳送內容
    為「風雅頌502，110」之求救簡訊予住在臺北縣永和市之友
    人林永青，並撥打林永青之電話，因無法與林永青對話，即
    在現場故意大喊「救命」，期待林永青能於接聽電話後聽到
    其呼救聲而前來搭救。林永青果然有收到上開簡訊及接聽電
    話後聽到Ａ女之求救聲音，認有有救援Ａ女之必要，旋即趕
    赴上開汽車旅館欲營救Ａ女，嗣該汽車旅館櫃臺人員余志鴻
    、楊智棋等二人陪同林永青至502號房間外時，聽到Ａ女之
    尖叫及求救聲，經余志鴻按電鈴、林永青踹門及以鞋櫃撞房
    門後，陳家麒均不開門，余志鴻即下樓委請同事報警，楊智
    棋則取來備用鑰匙，待警方於同日8時50分許到場後，始以
    備用鑰匙將房門打開而當場查獲陳家麒並將Ａ女救出。
  (二)陳家麒於98年4月21日凌晨3時許，至臺北縣永和市○○路
    702 巷2號地下1樓之「悅園咖啡」消費，由該店小姐即代號
    00000000號之成年女子（真實姓名年籍均詳卷，下稱Ｂ女）
    坐檯陪酒，消費完畢後，因Ｂ女已經可以下班且與陳家麒相
    談甚歡，二人即一同前往臺北縣永和市○○路上之「錢櫃
    KTV永和店」唱歌、喝酒，嗣因Ｂ女飲酒過量而意識不清，
    陳家麒即將Ｂ女帶上計程車前往臺北縣永和市○○路上之「
    風雅頌汽車旅館」，Ｂ女並於同日7、8時間到達該汽車旅館
    後稍微醒來，於陳家麒攙扶下進入該旅館308號房（追加起
    訴書誤載為502 號）。進入房間後Ｂ女躺在床上休息，陳家
    麒即基於強制性交之犯意，先撫摸Ｂ女之身體，Ｂ女於察覺
    後，即以口頭向陳家麒稱「不要這樣」並推開陳家麒之身體
    ，且試圖起身離去，惟遭陳家麒強拉回來並繼續撫摸，Ｂ女
    又試圖撥打房間電話到櫃臺，仍遭陳家麒將電話搶走掛掉，
    Ｂ女雖與陳家麒拉扯、一再試圖撥掉陳家麒之手，仍遭陳家
    麒強行脫掉外褲及內褲，陳家麒旋以手指插入Ｂ女性器內，
    Ｂ女於掙扎反抗過程中，因此受有右上腹部有一13公分抓傷
    、左手臂有一9 公分抓傷（9公分）、右手臂有2條抓傷（6
    公分及6.5公分）、左手腕有2條抓傷（1公分及1.5公分）等
    傷害。嗣Ｂ女因感到疼痛且一度喘不過氣，不得不向陳家麒
    請求可否以口交代替，陳家麒遂接續以其性器進入Ｂ女口腔
    內，以此強暴之方式對Ｂ女強制性交得逞。嗣Ｂ女因於口交
    過程中不斷嘔吐，即對陳家麒佯稱欲先泡澡，要求陳家麒撥
    打電話請旅館房務人員送來泡澡用品，待房務人員到場，陳
    家麒打開房門時，Ｂ女趁隙衝出門外，向房務人員表示自己
    遭到性侵害，請求幫忙報警處理，陳家麒則於警方到達前先
    逃離該汽車旅館，惟警方經由該旅館人員之描述懷疑係數日
    在同旅館對Ａ女犯案之陳家麒所為，經提示照片與Ｂ女確認
    後而查悉上情。
二、案經Ａ女、Ｂ女分別訴由臺北縣政府警察局永和分局移請臺
    灣板橋地方法院檢察署檢察官偵查起訴及追加起訴。
    理  由
壹、證據能力部分
    Ａ女、Ｂ女於偵查中之陳述均為被告以外之人審判外之陳述
    ，惟該二人均依法具結，且於原審、本院審理時均到庭作證
    行交互詰問程序，被告及其辯護人於本院審理時亦均不爭執
    該部分之證據能力，本院自得引為證據。至其餘之文書證據
    部分，被告及其辯護人於本院審理時亦均不爭執所有文書證
    據之證據能力，本院自亦均得引為證據。
貳、實體部分
一、訊據被告陳家麒固坦承於上開時地有與Ａ女、Ｂ女進入「風
    雅頌汽車旅館」房間內及有與Ａ女為性交行為等事實，惟矢
    口否認有何強制性交犯行，辯稱：(1)、Ａ女部分，伊是在錢
    櫃KTV林森三店就跟Ａ女講好要以4千元進行性交易，到了旅
    館後，因為伊酒喝太多，不容易勃起，Ａ女說時間太久、超
    過了，要多收3千元，伊沒有給她，突然有人上來踹門，伊
    懷疑他們是事先講好的，伊沒有強迫Ａ女發生性行為，二人
    係性交易。(2)、Ｂ女部分，伊是先和Ｂ女在悅園咖啡進行以
    手打手槍及口交之性交易後，再與已下班之Ｂ女去KTV唱歌
    、喝酒，KTV快結束時，伊問Ｂ女要不要跟伊去汽車旅館，
    Ｂ女說好，進去汽車旅館時，伊錢不夠，還跟Ｂ女借2千元
    付房錢，進房間後就先休息，沒有發生性關係，伊本來想先
    睡1個多小時，睡醒以後再泡澡、發生性關係，睡醒後，Ｂ
    女叫打電話給櫃臺人員拿泡澡的粉上來，櫃臺人員上來以後
    ，Ｂ女就跑去跟櫃臺人員不知道講什麼，人就不見了云云。
二、被告對Ａ女強制性交部分
  (一)被告陳家麒於98年4月17日在「風雅頌汽車旅館」502號房內
    對Ａ女為強制性交犯行，經Ａ女趁機以手機發簡訊及撥打電
    話方式向友人林永青求救始報警查獲被告等事實，迭據告訴
    人即證人Ａ女於偵查、原審及本院審理中證述明確。Ａ女於
    偵查中證稱：「（提示502號房照片，為何房門會毀損？）
    當時我進房間時我發覺不對勁，我要出去他不讓我開門，我
    要打電話他也不要我打電話，我先安撫他之後，我先打一通
    電話，但我朋友沒有接，我朋友可能在睡覺，後來我發了簡
    訊，內容是110或119、風雅頌及房間號碼。我有氣喘，假裝
    氣喘發作，要拿藥，趁機把手機拿出來，偷偷傳簡訊，我朋
    友收到簡訊後，過一陣子，就來敲門，被告不開門，我要去
    開門被告就把我拉到床上，我朋友就踹門。後來警察就來。
    」、「（你發簡訊是在與被告發生性關係之前或之後？）當
    天我是生理期最後一天，我要求他不要做，期間我有掙扎，
    有踢他，打他，他壓住我四肢，也有用枕頭悶我，因我覺得
    佷危險我才被迫幫他口交，他沒有射精，但他的手有插入陰
    道內好幾次，因當時我有喝酒，且距現在已有數月，已記不
    清楚了。」、「（為何要跟他到風雅頌？）因他一直不給我
    坐檯錢，他先帶我去林森北路的錢櫃，又說要回家放東西，
    並說家中沒有人，要我上去，但碰到一個很兇的女人，所以
    又帶我去永和錢櫃KTV，2家KTV的時間合起來有7個小時，要
    付7千元，但他不給我，先說是要回家拿錢，但門被鎖起來
    ，又賴皮要我送他到風雅頌，他就把錢給我，我才跟他去。
    」、「（陳家麒說與你講好說要給你4千元，因錢談不攏你
    才告他性侵害？）不是這樣。警察一進門，警察有說怎又是
    你，他也是這樣說談不攏。我並沒有要與他做性交易。而且
    他說只要我送到飯店，他就會把錢給我，7千元不是小數目
    。」、「（被告的性器官有無碰到你的陰道或肛門？）有。
    我一進房間，他就壓我到床上，並扯掉我的衣服。我一直求
    他不要這樣子。」、「（你當天身上有無外傷？）有。在手
    及腳。他只捉住我的手及腳。」等語（12045號偵卷第79-80
    頁）。Ａ女於原審復證稱：「（被告說你是跟他議價四千元
    陪他上床睡覺，是否有此事？）沒有這件事。」、「（若沒
    有這件事，你為何在98年4月17日早上與被告前往風雅頌汽
    車旅館？）因為我們在錢櫃唱歌的時間很久，被告一直拖不
    給我錢，被告說如果我陪他上去汽車旅館的話，他就給我錢
    。我陪被告唱歌七個小時費用共七千元」、「（你們抵達風
    雅頌汽車旅館以後，進入502號房之後，發生何事？）我跟
    被告講錢的事情，被告不理我，我要走，被告不讓我走，被
    告把我整個人摔在床上，要脫我衣服，我一直抵抗，掙扎，
    我有抓、拉被告，過程蠻久的，被告有拿枕頭悶住我的頭，
    約有二次，剛好我生理期，所以我有哀求被告他放過我，被
    告不太理我，被告叫我幫他口交，被告把我的頭壓下去，我
    有掙扎，沒有幫被告口交，被告的手有放到我的陰道裡面，
    被告用枕頭悶我的時候，我覺得很可怕，所以比較順從被告
    ，但還是儘量拖延時間。因為我有氣喘，隨身有帶氣喘藥，
    我跟被告說我氣喘發作，人不舒服，要拿噴劑，被告把我的
    包包放很遠，我請被告將我的包包拿給我，我假裝拿藥，有
    把手機拿出來藏在枕頭下面，我趴著，被告趴在我身上在侵
    犯我，我在這個時間傳簡訊給林永青，當時我要打房間裡的
    電話時，被告不讓我碰到電話，所以我假裝氣喘發作拿手機
    ，我不記得過多久的時間，我聽到有人在踹門的聲音，我要
    開門，被告不讓我過去。被告說要報警，但我不知道他有沒
    有報警，過一會兒，警察就來了，等到警察來了，門才開」
    、「（你說被告用枕頭悶住你的頭，你說你趴著也有掙扎，
    你如何打電話、發簡訊給林永青？）被告用枕頭悶我的時候
    ，我還沒有拿到手機，我是跟被告說我氣喘發作人不舒服要
    找我的藥，被告才把我的包包拿給我，我乘機把手機藏在枕
    頭下面，我沒有打電話，我趴在枕頭上面，被告趴在我的身
    上侵犯我。」、「（你在警詢中說你跟被告說生理期到要到
    廁所，你是到廁所去發簡訊的，是否如此？）我想起來了，
    我是在去洗手間的時候，我有打簡訊，但是我沒有發出去，
    因為被告一直在旁邊，我很緊張，直到把手機藏到枕頭下面
    ，找到機會時，我才把簡訊發出去。我也有撥打電話給林永
    青，大喊救命」、「（性侵過程中，你是否一直大喊大叫？
    ）我記得我有哭，我有掙扎，有喊救命，其他我不記得。」
    等語（原審訴字277號卷第121頁背面、122頁正面、背面、
    124頁正面、125頁正面、背面99年10月12日審判筆錄）。於
    本院審理中復證稱：「（在汽車旅館房間內，妳如何發簡訊
    給林永青？）我當天生理期，我跟被告說我要去洗手間更換
    衛生棉，又好像是我跟他說要拿氣喘藥，要被告拿包包給我
    ，我再把手機藏在身上，然後藏在枕頭下。」、「（妳方稱
    妳在房間內發簡訊，但妳於警詢時曾證稱妳到洗手間發簡訊
    ，並稱妳於洗手間內即有打簡訊，只是尚未發出，實情如何
    ，妳於何處發送簡訊？）我先在洗手間，先有按通話鍵，後
    來才把簡訊發出。我在洗手間就把簡訊內容打好了」、「（
    妳在洗手間可以很容易發出簡訊，為何當時沒有發出去？）
    因為我很緊張，被告離我很近，他看得到，動作要很小。」
    、「我將簡訊發出時，被告趴在身上侵犯我，他撫摸我的身
    體，並用手指進入我的陰道」等語（本院卷第65頁正面、背
    面、66頁正面）。且Ａ女經警採樣鑑驗結果：1.Ａ女右手、
    左手指甲上微物之DNA-STR型別檢測結果為混合型，研判混
    有Ａ女與被告DNA，該混合型別排除Ａ女本身DNA-STR型別後
    之其餘外來型別與被告型別相符，研判該外來型別來自被告
    之機率較隨機人之機率高，高約8.0×10倍；Ａ女右手、左
    手指甲上微物之Y染色體DNA-STR型別亦與被告Y染色體DNA-
    STR型別相符。2.Ａ女衛生棉採樣標示處、外陰部棉棒、陰
    道深部棉棒、肛門棉棒之Y染色體DNA-STR型別與被告Y染色
    體DNA-STR型別相符，不排除其來自被告或與其具同父系血
    緣關係之人，亦有刑事警察局98年6月17日刑醫字第0980059
    897號鑑驗書一份可憑（12045號偵卷第69、70頁）。及Ａ女
    於當日至耕莘醫院永和分院驗傷結果，其右臂有擦傷及抓傷
    傷口，亦有該院98年4月17日受理疑似性侵害事件驗傷診斷
    書一份可稽（置於12045號偵卷97頁證物袋）。
  (二)Ａ女上開所證核與證人即前來搭救之友人林永青、風雅頌人
    員余志鴻、楊智棋等人所證相符，分述如下：(1)、證人林永
    青於原審證稱：「（你是否記得98年4月17日前後，有接到
    Ａ女的電話嗎？）我記得我早上剛睡著沒多久，日期我忘記
    了，我大約早上六點多左右接到電話，因為我是上夜班，我
    之前有接到兩通簡訊，但是簡訊聲音太小聲，我沒有看到，
    後來是接到Ａ女的電話，聽到Ａ女的哭聲，電話裡還有聽到
    Ａ女說不要脫我的衣服，Ａ女並沒有跟我對話，我問他你要
    做什麼，但是都沒有回應。我想Ａ女可能要跟他男友做什麼
    ，我不想過問，就把電話掛斷，後來才發現電話裡面有簡訊
    」、「（你趕到風雅頌汽車旅館時，看到什麼情形？）我先
    問風雅頌是否只有你們這一家，櫃台人員說是，我再告訴櫃
    台人員我是502 的訪客（按證人誤記為509號房，同日庭訊
    即更正），櫃台人員就說幫我打電話問一下，對方說沒有訪
    客，就掛電話，我就跟櫃台人員說我朋友打來好像發生事情
    ，並拿簡訊內容給櫃台人員看，告訴他們如果不讓我上去，
    我朋友發生事情就要告他們，櫃台人員就說好，帶我上去。
    我們上去502（按證人誤記為509號房，同日庭訊即更正），
    一按門鈴，就聽到裡面的女生喊救命二字很大聲，我請服務
    人員開門，他不要，他說要先報警，他就到樓下報警，我繼
    續在門外敲門，但是他們不開門，直到警察來才由服務人員
    從外面開門進去。」、「（警方趕到現場後，Ａ女有無跟你
    說話？）他說被告騙他沒有錢，要Ａ女跟被告到風雅頌汽車
    旅館拿錢，進去之後，被告就性侵Ａ女。一開始的時候，被
    告還想用枕頭悶死Ａ女，所以Ａ女第二次才妥協。」、「（
    為何你看到502110風雅頌的簡訊，就知道要到風雅頌汽車旅
    館？）我也住永和，所以我知道風雅頌汽車旅館，因為之前
    Ａ女有打電話給我，我聽到Ａ女的哭聲跟不要脫我衣服等語
    ，所以我知道出事了。」等語（原審訴字277號卷第87頁正
    面、背面、88頁背面、89頁背面99年6月1日審判筆錄）。(2)
    、證人余志鴻於原審證稱：「（98年4月間我在永和市竹林
    98年4月17日早上發生何事？）有一位先生說要找502號房的
    房客，我們會打電話問客人是否有訪客，502號房是1 個男
    子接聽電話說沒有訪客，後來該名先生給我看一封簡訊，簡
    訊上面寫風雅頌502、110，該男子說一直聯絡不到他的朋友
    ，我就帶那位先生上502號房，有聽到女生的尖叫聲，我就
    趕快下樓請同事幫忙報警」等語（原審訴字277號卷第92頁
    正面、背面、93頁背面）。(3)、證人楊智棋於原審證稱：「
    （說明林永青至風雅頌汽車旅館的情形？）林永青有點匆忙
    到風雅頌汽車旅館的大廳，他說要找502號房的女生，當時
    櫃台人員先打電話到房間詢問有無訪客，這電話並不是我打
    的，林永青說房內的女生是他的朋友，跟他求救，林永青好
    像有拿手機出來，但是我印象有點模糊，他要證明房間內的
    女生是他的朋友。接下來請我們櫃台人員帶林永青上去，是
    余志鴻和我一起帶他上去的。」、「（到了502號房前，有
    無聽到或看到什麼？）房內有傳出女生求救的聲音，我不清
    楚那個女生是因為喝酒或是其他原因，有聽到喊救命和尖叫
    聲。」、「（聲音有很大聲嗎？）站在車庫就聽得到。聲音
    有點大聲。」、「（聽到尖叫聲以後，發生何事？）林永青
    很心急，因為A女是他的朋友，有試圖想要破門，林永青有
    拿旁邊的鞋櫃撞門，門有破掉但是沒有撞開，我就下樓去拿
    客房的鑰匙，請早班人員報警」等語（原審訴字277號卷第
    96頁背面、97頁正面）。
  (三)被告雖辯稱其與Ａ女至「風雅頌汽車旅館」係欲以4千元進
    行性交易，後因Ａ女要加錢，價碼談不攏，Ａ女不滿才報警
    云云。惟此均為Ａ女所否認，已如上述。而被告於偵查中亦
    承稱：Ａ女係傳播小姐，自98年4月16日晚上11時起即在「
    錢櫃KTV林森店」唱歌，即有叫傳播小姐Ａ女，後來又帶Ａ
    女至「錢櫃KTV永和店」唱歌，都沒有付錢等語（12045號偵
    卷第57-58頁）。衡情Ａ女當時即係擔任「傳播小姐」工作
    ，以陪男客唱歌、喝酒、聊天為業，並按時間向男客收取金
    錢為報酬，而被告與Ａ女二人素不相識，並非朋友關係，被
    告自98年4月16日晚上11時打電話找Ａ女前來KTV陪其唱歌，
    被告自應給付Ａ女報酬，再參酌卷附被告與Ａ女離開「錢櫃
    KTV永和店」之監視錄影畫面照片（12045號偵卷第39頁），
    二人離開該店之時間係98年4月17日上午6時8分許，被告復
    自承當天並未付錢給Ａ女，則Ａ女所稱被告當天係欠費用
    7000元一節，應為事實，被告所辯係在「錢櫃KTV永和店」
    與Ａ女談好以4000元進行性交易，後來Ａ女加錢至7000元云
    云，自難採信。且Ａ女在汽車旅館房間內於掙扎、反抗被告
    之過程中受有右臂擦傷及抓傷傷口等傷害，亦有耕莘醫院永
    和分院驗傷診斷書一份可憑，及Ａ女之右手、左手指甲上微
    物之DNA-STR型經檢測亦與被告型別相符，及自卷附被告之
    於當場為警查獲後所拍照片，亦見被告上半身身體之脖子下
    方、左胸、左手臂與左胸交接處亦遭Ａ女以雙手抓傷及紅腫
    等傷勢，亦有照片2張在卷可稽（12045號偵卷第37頁下方、
    38 頁），自被告與Ａ女二人均有受傷一節以觀，焉可能係
    自願性之男歡女愛？雖Ａ女並不否認當時雖有喝酒，意識尚
    稱清醒，係自願與被告至「風雅頌汽車旅館」的（原審訴字
    277 號卷第121頁背面），惟依Ａ女所證：係因被告積欠當
    晚坐檯費用7千元，被告一再以此藉口稱要我陪他去汽車旅
    館，他才要付錢，去汽車旅館的目的是為了要向被告收錢，
    進去房間後，被告不給錢，我就要走．．．為了保護自己我
    們也不能去汽車旅館，但是當天被告把錢刁著，我很累，又
    喝了酒，判斷力不是很好，想說拿到錢就要走。我曾經有碰
    過送客人回旅館，客人把錢給我，我就走了等語（原審訴字
    277 號卷第122頁背面、123頁背面）。故依Ａ女所述，其雖
    單獨與被告共同至汽車旅館，惟其主觀上並無要與被告性交
    或為性交易之合意甚明。衡情Ａ女當時之職業即係坐檯之傳
    播小姐，其與被告並不相識，僅係一般之客人關係，於被告
    已積欠當晚坐檯費用7千元之情況下，為能取得報酬款項，
    與被告又素不相識，事後收帳不易，無計可施下，一時失慮
    勉強與被告去汽車旅館，尚非全然不能理解，自不能以此即
    推認Ａ女與被告進入汽車旅館之目的為性交易，故Ａ女所證
    與被告去汽車旅館是為了要向被告拿坐檯費用7千元一節，
    應為事實。況且，Ａ女於案發當日適值生理期間，有Ａ女所
    換下置於「風雅頌汽車旅館」502號房間廁所之垃圾桶內之
    沾有血跡之衛生棉照片1張可參（12045號偵卷第31頁下方照
    片），在此情況下，Ａ女自不太可能猶與男客進行性交易，
    復參酌證人林永青、余志鴻、楊智棋等人所證述搭救Ａ女之
    經過情形，並有翻拍自林永青手機之上開Ａ女所傳送內容為
    「風雅頌502，110」之求救簡訊照片1張（12045號偵卷第37
    頁上方），均足證Ａ女在「風雅頌汽車旅館」502號房間內
    並非自願與被告進行性交行為，被告猶空言辯稱與Ａ女係性
    交易云云，自非可採。
  (四)又Ａ女有以發簡訊及撥打電話之方式通知友人林永青其在來
    「風雅頌汽車旅館」502號房內發生危險，而林永青於察覺
    之後果然前來搭救Ａ女之過程，已如上述，並有Ａ女所傳送
    內容為「風雅頌502，110」之簡訊照片1張可為佐證。被告
    及其辯護人亦以此辯稱若Ａ女真有遭受性侵害，焉還能撥打
    電話及發簡訊求救，而質疑Ａ女證言之憑信性。惟查：綜合
    Ａ女於警詢、偵查、原審及本院所證情節（Ａ女警詢中之陳
    述，本院雖不直接採為證據，惟非不得供本院參酌以為證人
    證言憑信性之參考），被告於發現Ａ女係生理期間後，Ａ女
    即向被告要求到廁所更換衛生棉，再趁此機會，拿取置放於
    皮包內之手機及衛生棉，利用被告不注意之際，先撥打電話
    予友人林永青，惟林永青未接電話，再發簡訊，惟於打好簡
    訊文字後，怕為被告發現，故未及傳送，再趁被告不注意之
    際將手機放回皮包內，後來被告在床上於強制性交過程中，
    有二度拿枕頭悶住Ａ女頭部，Ａ女氣喘宿疾發作，喘不過氣
    來，故再要求被告讓其拿取皮包內之氣喘藥，再趁機拿出皮
    包內之手機藏在枕頭下，後來Ａ女趴在床上，被告在Ａ女身
    後撫摸身體及對為性交行為時，Ａ女再趁被告不注意時將已
    打好之簡訊傳送予林永青，並有撥打林永青之電話，Ａ女並
    故意在電話中喊叫求救給林永青聽，希望林永青趕快來搭救
    等各節，尚非有顯不合理或矛盾之處。衡情，汽車旅館房間
    內之燈光並非明亮，現代手機之體積甚為輕巧，操作亦極簡
    易，Ａ女見被告賴帳且強要，故利用其係生理期間要更換衛
    生棉及氣喘宿疾發作需施用藥物之機會，趁機拿取皮包內手
    機向友人求救，且上開簡訊內容文字極為簡略，於操作程序
    上亦非耗時，而被告於當時燈光不佳及色慾高漲情況下，一
    時疏未察覺Ａ女之求救動作，使Ａ女得以機警地以傳送簡訊
    及撥打電話之方式向友人林永青求救成功，Ａ女所述上開過
    程並非有何誇張不可能或矛盾顯不可信之處，且林永青於察
    覺後亦果然速至「風雅頌汽車旅館」向該館職員稱其友人在
    502房間發生危險要趕快把門打開及報警，而在房間內之被
    告見有人踹門仍拒不開門，直至旅館人員持備用鑰匙將門打
    開為止。綜上所述，Ａ女所證於遭被告強制性交過程中之求
    救經過，本院認為可以相信，且不足以推翻被告未有強制性
    交行為。
  (五)被告於上開時地以上開強暴手段對Ａ女為強制性交行為，已
    如上述，而被告亦自承其有以手指插入Ａ女陰道內，及其生
    殖器陰莖亦有進入Ａ女口內為口交行為（原審訴字277號卷
    第53頁背面）。被告於原審雖否認其手指有插入Ａ女肛門，
    惟依Ａ女於原審已證稱：被告之手有插入肛門等語明確（原
    審訴字277號卷第122頁背面），且Ａ女於警詢中即指稱被告
    有用手指插入其肛門，及警方對Ａ女肛門採樣，鑑驗結果，
    Ａ女肛門棉棒之Y染色體DNA-STR型別亦與被告Y染色體DNA-
    STR型別相符，不排除其來自被告或與其具同父系血緣關係
    之人，已如前述，故本院即據此認定被告確有以其手指插入
    Ａ女肛門內，被告空言否認此部分事實，不足採信。至Ａ女
    於警詢中雖曾指稱被告有戴保險套以性器陰莖進入其陰道內
    云云（12045號偵卷第18頁上方），惟亦為被告所否認，且
    查Ａ女於偵查、原審及本院審理中歷次所陳，復未再明確指
    稱被告有戴保險套以性器陰莖進入其陰道內，故就此部分即
    採認被告之辯解而為其有利之認定。
  (六)至Ａ女於原審曾證稱：警察來了門才開，在門開之前，被告
    穿好衣服，也讓我穿好衣服云云（原審訴字277號卷第122頁
    背面）。與證人林永青於原審所證：進入房間後，看到被告
    及Ａ女二人全身都沒有穿衣服，只是分別用被子蓋著等語（
    原審訴字277號卷第87頁背面），證人Ａ女及林永青對該部
    分事實所述雖有不一致處。然人類對於事物之注意及觀察，
    有其能力上之限制，對於過往事物之記憶，隨時日之間隔而
    漸趨模糊或失真，亦有記憶力之極限，且性侵害案件之被害
    女子，於被害過程中遭受驚嚇，身心受創嚴重，故事後對於
    事件之細節，常見有淡忘及記憶不清情事，故告訴人之陳述
    有部分與證人所述不符，究竟何者為可採，法院仍得本其自
    由心證予以斟酌，非謂一有細節不符或陳述有誤，即應認其
    全部證述均為不可採信。而證人Ａ女所述於上開時地如何遭
    被告強制性交，及證人林永青所述如何前來搭救Ａ女等過程
    ，綜核全案卷證，本院認為可以採信，並據此推認被告於上
    開時地對於Ａ女確有為強制性交行為，已詳如前述。至於證
    人林永青與旅館人員等人將房門打開時，Ａ女與被告二人是
    否有穿衣服？二人衣著是否整齊？一節，與被告是否成立本
    案犯罪並無直接關係，證人Ａ女、林永青二人對該部分事實
    雖有記憶不一致之處，惟不影響本院對證人二人所為上開證
    言之憑信性，且該部分與本案犯罪無關，本院亦不予認定。
    至被告又辯稱Ａ女事後有找人來談和解，要賠100萬元，本
    案可能是仙人跳云云，及其弟即證人陳昱鴻於本院審理時亦
    到庭證稱：有與Ａ女見過面，Ａ女說要和解，因我有正當工
    作，他們就找我要錢，後有與一些不詳男子見過四次面，他
    們向稱是被害人的乾哥哥之類，說我們要給100萬元等語（
    本院卷第67頁正面、背面）。惟此亦為Ａ女所否認，並向本
    院證稱：「事發後我有接到電話，被告的弟弟自己打電話給
    我，他媽媽也在電話內哭，說希望私下和解，我並未當場答
    應，但我有將此事告知我一個朋友，他說如果被告弟弟再打
    來，不要理他，叫他直接找我朋友。我沒有找人跟被告之弟
    弟談判，也沒有跟他見過面。」等語（本院卷第68頁正面）
    。故被告辯稱Ａ女於案發後主動談要和解要賠100萬元一節
    ，尚難遂信為真；況Ａ女係因被告積欠坐檯費用始與被告進
    入汽車旅館，本案並非性交易，Ａ女在汽車旅館房間內確實
    係遭被告強制性交，經其機警通知友人報警破門而入始查獲
    被告等各節，已經本院認定如上，本案顯非係所謂之「仙人
    跳」，縱然Ａ女事後有提及和解金額一事，亦無解於被告犯
    罪之成立，自不待言，被告辯稱本案係「仙人跳」云云，顯
    係脫罪卸責之詞，不足採信，證人陳昱鴻上開證言亦不足為
    被告有利之認定，併說明之。
三、被告對Ｂ女強制性交部分
  (一)被告陳家麒於98年4月21日在「風雅頌汽車旅館」308號房內
    對Ｂ女為強制性交犯行，Ｂ女藉機始自房間內逃離等事實，
    迭據告訴人即證人Ｂ女於偵查、原審及本院審理中證述明確
    。證人Ｂ女於偵查中證稱：「（在悅圓咖啡你是否坐陳家麒
    的檯？）是。1小時1千7百元。」、「（工作內容？）交友
    、談天。沒有包括性交易。」、「（你在現場有無幫被告口
    交？）在風雅頌時有幫他口交。在悅圓時沒有，只有單純的
    聊天及喝酒，但沒有喝醉。」、「（為何與他去風雅頌？）
    在悅圓之後我們二人又去永和錢櫃，我在錢櫃應該有喝醉，
    因我怎去風雅頌我都不知道，到風雅頌我是跪在門口，他把
    我搖醒，因他沒有錢，要我付住宿的錢，我是拿2、3千給他
    。」、「（進到房間後發生何事？）我以為他要帶我去休息
    ，因我沒有答應要與他做性交易，我當時意識已很模糊，我
    認為我沒有要與他發生性交易。進到房間後他脫我的褲子及
    衣服，他要硬來，我一直推，後來我要嘔吐，他覺得很髒，
    當天我沒有帶手機，我要用電話打到櫃台，他一直不讓我打
    ，之後藉口說要泡澡，要他打電話到櫃台，要泡澡的東西，
    他有打，之後，櫃台的人來了，他一開門，我就衝出去了。
    」、「（有無發生口交？）有」、「（你有同意跟他發生口
    交？）因他一拉扯我，也一直壓住我的頭，我掙扎到最後沒
    力了，我被他肢體威脅，被迫之下我才幫他口交。」、「（
    被告說是你同意與他性交易才去風雅頌？）不可能，因當時
    我已完全沒有意識。」、「（發生口交時有時有無意識？）
    我是吐完以後漸漸有意識，中間我吐了很多次，口交時是有
    意識的。」、「（他的手有無插入你的陰道或肛門？）手有
    插入陰道。」、「（他當天共付多少錢？）只有在悅圓消費
    1千700元。」「（被告在旅館有無對你施暴？）有。他有抓
    我手臂、胸部、腹部」、「（你的工作內容有無包括出場做
    性交易？）沒有。」、「（何人報的案？）應是風雅頌的人
    ，因送泡澡東西來時，我是著內衣及短褲，衣衫不整衝出去
    ，所以旅館的人才報警。」等語（13056號偵卷第39-41頁98
    年9月11日訊問筆錄）。於原審復證稱：「（為何你們兩人
    又去永和的風雅頌汽車旅館？）我不知道為何會到風雅頌汽
    車旅館。是到了風雅頌汽車旅館的門口，我整個人是跪或坐
    在地上，被告去櫃台好像要住宿，好像身上沒有錢，就過來
    我坐的地方搖我，問我有沒有錢，我沒有什麼意識，身體很
    軟，但是我有給被告兩、三千元。我完全不知道為何會到風
    雅頌汽車旅館。」、「（你為何又跟被告進入房間？）我完
    全沒有什麼意識，身體也沒什麼力氣，我是被攙扶進去的。
    」、「（被告說有跟你講好進入房間性交易只是價錢還沒有
    談到，是否如此？）完全沒有講要性交易。」、「（進入房
    間後發生何事？）我記得被告攙我到床上，我躺著很舒服，
    後來覺得奇怪為何有人在摸我，有點不舒服，我有推開被告
    我說我想回家，我印象中被告沒有理會我，我拖著身體要往
    門口走，被告把我拉回來，被告開始對我毛手毛腳，我跟被
    告說不要這樣，因為我的身體沒有力氣，我有試著要拿房間
    的電話打到櫃台，可是被告把電話搶走掛掉。我跟被告有拉
    扯，但是後來已經沒有力氣，我有一直要撥掉被告的手，可
    是力氣已經用完，被告就脫掉我的褲子、內褲，被告用手進
    入我的陰道，我求他不要這樣，被告完全不理我，後來我被
    弄得有點痛了，我說我可不可以幫你口交就好了，後來我就
    幫被告口交，我忽然很想吐，我就去廁所，被告走進廁所，
    跟我講你這樣好可愛，我吐完之後，我跟被告說泡澡身體比
    較舒服，我吐完以後比較有意識了，我就看洗手台有沒有泡
    澡的東西，發現沒有，我就故意跟被告說要不要打電話問櫃
    台有沒有，還好櫃台說有，且櫃台的人來敲門，因為被告不
    讓我出去，也不讓我靠近門，櫃台的人來敲門送東西時，被
    告把門打開，我乘機跑出去。」、「（你幫被告口交，是否
    違反你的意願？）是的。」、「（你當時已經知道你到了風
    雅頌汽車旅館？）大概知道。」、「（一般單身的男、女一
    同到汽車旅館要做甚麼事你是否知道？）不一定，有可能借
    景網拍，而且我當時已經喝醉了。」、「（驗傷單有記載你
    的腹部、胸部及四肢都有受傷，是否案發當時被告所造成？
    ）對。」、「（為何進入房間以後才要離開？）我以為只是
    休息睡覺，後來被告對我毛手毛腳，我覺得不舒服。」、「
    （被告在風雅頌汽車旅館如何對你毛手毛腳？）我躺著，已
    經閉上眼睛要休息了，我發現有人在摸我的身體，我好像有
    跟被告說不要。」、「（為何你同意幫被告口交？）我是被
    被告威脅的，因為被告用三字經罵我，且中間我一度喘不過
    氣，被告還說不要裝了。」等語（原審訴字277號卷第127
    頁正面、背面、128頁背面、129頁正面、130頁正面、背面
    99年10月12日審判筆錄）。於本院審理中復證稱：「（妳跟
    被告是否有發生性行為，我所謂發生性行為，是指被告是否
    有以性器進入妳的陰道？）他只有用手指，他強迫、脅迫我
    幫他口交。」、「（妳說被被告脅迫，強暴脅迫之手段為何
    ？）中間我要走他不讓我走，他對我拉扯，把我壓在床上，
    我後來身上已經沒有力氣，他用三字經罵我。」、「（被告
    何時開始脫去妳的褲子，是否如妳於地院時所證稱是於拉扯
    後？）是，是在拉扯後，然後被告用手指進入我的陰道，
    我的意識慢慢清醒。」、「（妳當時是否知道被告在做什麼
    ？）我應該知道他在做什麼，只是我沒有力氣。」、「（妳
    驗傷有受傷，傷害是何時造成？）我躺下，當時他摸我，我
    推開他，然後我們在床上拉扯，因此受傷。」、「（是否於
    被告脫去妳褲子前，即用手指進入妳陰道前，也有拉扯受傷
    ？）在被告褪去我褲子的時候抓傷的。」、「（櫃臺有人來
    敲門時，我與被告都在房間內，被告去開門。當時櫃臺人員
    進來，是我衝出去，此時被告還在房間，我衝出去後，至警
    察來為止，都沒有無再看到被告，被告如何離開，我不知道
    。」等語（本院卷第61頁正面、背面、62頁背面、63頁正面
    、背面、64頁正面）。核與證人即案發時風雅頌汽車旅館櫃
    臺人員余志鴻於原審所證情節相符，證人余志鴻證稱：「（
    98年4月21日警察到場時，你人在何處？）我人在櫃台。」
    、「（當天為何會報警？）那天是房間打電話到櫃台，表示
    說要備品，我請清潔人員送過去，那位小姐跟清潔人員說他
    被性侵，請我們幫忙報警，清潔人員回到備品室打電話到櫃
    台，告訴我們這件事情我們才幫忙報警。」等語（原審訴字
    277號卷第93頁正面、背面）。而Ｂ女於報警當日98年4月21
    日12時30分至耕莘醫院永和分院驗傷，檢查結果其右上腹部
    有1條抓傷（13公分）、左手臂有1條抓傷（9公分）、右手
    臂有2條抓傷（6公分及6.5公分）、左手腕有2條抓傷（1公
    分及1.5公分），亦有該院98年4月21日受理疑似性侵害事件
    驗傷診斷書1份（置於13056號偵卷證物袋內）在卷可稽。
  (二)被告雖辯稱：Ｂ女是「悅圓咖啡」坐檯小姐，Ｂ女在「悅圓
    咖啡」已為其做半套性交易，後來Ｂ女的下班時間已到，Ｂ
    女自願與伊去KTV唱歌及汽車旅館，二人進入房間後，二人
    先躺在床上休息，後來Ｂ女說要泡澡，伊就打電話叫櫃檯送
    泡澡粉，Ｂ女就跑出去了，伊在汽車旅館房間內未侵犯Ｂ女
    云云。惟此均為Ｂ女所否認，依Ｂ女歷次所稱：在「悅圓咖
    啡」只有與被告喝酒、聊天，後來自願出去與被告前往錢櫃
    KTV唱歌，仍有喝酒且後來酒醉，如何離開錢櫃及如何到風
    雅頌汽車旅館，都不知情，並未同意與被告前往風雅頌汽車
    旅館等語，與被告上開辯解不同。究竟Ｂ女到達風雅頌汽車
    旅館時之意識狀態如何？臺北縣政府警察局永和分局於案發
    後曾前往風雅頌汽車旅館調閱錄影監視畫面，惟依該汽車旅
    館人員稱其櫃檯監視錄影器於故障，僅剩車道畫面可供調閱
    ，惟被告當日乃步行進入消費，故無法提供當時進出之監視
    錄影畫面，有該分局98年5月15日北縣警永刑字第098001555
    4號一份在卷可參（13056號偵卷第21頁）。而當日98年4月
    21日早上7時許在風雅頌汽車旅館當班之職員洪彰佑於原審
    中到庭證稱：我在櫃檯看不到Ｂ女等語（原審訴字277號卷
    第99頁背面）；另一職員楊智棋則證稱：是洪彰佑負責接待
    被告，我有看到Ｂ女坐在沙發區等被告辦理住房的手續，印
    象中Ｂ女有喝酒等語（原審訴字277號卷第98頁背面、100頁
    正面）。是依證人洪彰佑、楊智棋二人所證，亦無法查知確
    認Ｂ女當時之意識狀態。惟被告與Ｂ女二人素不相識，於案
    發當晚即98年4月21日凌晨3時許始在悅園咖啡係第一次見面
    ，且係一般客人與坐檯小姐之關係，全無任何恩怨可言，甚
    至Ｂ女於下班後猶自願與被告一同外出至錢櫃KTV唱唱歌、
    喝酒，且不計費，衡情Ｂ女並無攀誣故陷被告入罪之動機及
    必要，二人間之關係甚為單純，除此以外無任何互動，則Ｂ
    女歷次所述為在上開時地遭被告強制性交之證詞，自有相當
    可信性。況Ｂ女若係在意識清醒之情況下自願陪同被告至汽
    車旅館開房間，甚至同意與被告進行性交，又何須藉機自房
    間內逃跑，如此狠狽？且被告於Ｂ女逃離房間時，竟獨自離
    開現場，而不待汽車旅館人員或警方前來處理時加以澄清及
    解釋？復參酌證人Ｂ女前後所述如何遭被告強制性交及自房
    間內逃跑之經過前後均相一致，且告訴人Ｂ女身體之右上腹
    部、左手臂、右手臂、左手腕等處受有多處抓傷，已如前述
    ，益證Ｂ女所述被告在房間內強行撫摸其身體並以手指插入
    陰道內性交，其有掙扎反抗一節為事實，被告猶空言辯稱二
    人在房間只有睡覺沒有發生任何事云云，顯係脫罪卸責之詞
    ，不足採信。
  (三)被告另辯稱：伊當時錢不夠，Ｂ女還有拿出2千元給伊付旅
    館錢云云，且Ｂ女於警詢、偵查中亦承認有出旅館的錢，惟
    此部分經過緣由，依Ｂ女於原審所證：「（被告當時住旅館
    身上錢不夠，你為何願意借錢給被告？）我沒有什麼意識，
    我是被被告搖醒的，我聽到『錢』就給被告。」、「（你在
    偵訊中稱被告要我付住宿的錢，我是拿兩、三千元給他，你
    為何說當時沒有意識？）因為我習慣我的皮包放多少錢，我
    在作筆錄時，我看包包裡面剩多少錢，我是身體沒有力氣，
    只剩下一點點的意識。」、「（當時你知道被告身上錢不夠
    支付，為何不拒絕借錢給被告，並且要被告送你回家？）我
    當時是不知道被告身上沒有錢，是被告過來把我搖醒，我被
    搖醒時，才比較有一點意識，可能我喝多了，我也有想到被
    告已經去買單住宿了，我們兩個應該不會怎樣。」等語（原
    審訴字277號卷第128頁背面、129頁正面）。可知，依Ｂ女
    所證，其雖然酒醉，惟尚未達全無意識之爛醉如泥狀態，Ｂ
    女亦承認在意識不甚清醒之狀態下，與被告到達風雅頌汽車
    旅館，甚至模糊中依被告指示交付2、3千元現金給被告作為
    旅館住宿費用，並跟隨被告進入房間內；雖然依一般人之社
    會認知，孤男寡女至汽車旅館開房間，極易使人聯想二人已
    有性交之合意，惟如上述，Ｂ女係在意識模糊且判斷力極度
    欠佳之情況下與被告進入汽車旅館房間，事前並無有與被告
    共同至汽車旅館房間性交之合意甚明，自不能因Ｂ女有交付
    2、3千元現金給被告作為旅館住宿費用及並跟隨被告進入房
    間內即推認Ｂ女確實有與被告性交之合意。況被告亦明知Ｂ
    女已因酒醉而意識欠佳，即使其誤認Ｂ女既已與之進入房間
    ，可以與Ｂ女進行性交，惟依Ｂ女所證，其躺在床上察覺被
    告撫摸其身體時即以口頭告知被告稱「不要這樣」，於過程
    中甚至因抗拒被告而造成身體受有多處抓傷，縱然被告因Ｂ
    女未拒絕與其進入風雅頌汽車旅館房間而誤認Ｂ女有性交之
    合意，惟至斯時，Ｂ女已一再以口頭及肢體動作表示無進行
    性交之意，被告當即停止繼續其動作，惟仍強脫Ｂ女褲子，
    以「三字經」辱罵Ｂ女，且於Ｂ女一再嘔吐之情形令Ｂ女為
    其進行口交，被告所為自係以強暴手段違反Ｂ女之意願而與
    Ｂ女為性交行為，與Ｂ女先前有無付部分旅館費用及未拒絕
    之情形下與其進入房間無關，被告上開辯解顯避重就輕脫罪
    之詞，自不足採。
  (四)至告訴人Ｂ女於案發當天曾至耕莘醫院永和分院採取檢體，
    送請刑事警察局進行DNA型別鑑定，檢驗結果雖Ｂ女外陰部
    棉棒、陰道深部棉棒、口腔棉棒、陰道抹片、口腔抹片等檢
    體以顯微鏡檢均未發現精子細胞，且Ｂ女外陰部棉棒及右手
    指甲檢體經萃取DNA檢測，男性Y染色體DNA定量結果，均未
    檢出DNA量，未進行DNA-STR型別檢測、Ｂ女陰道深部棉棒及
    口腔棉棒檢體經萃取DNA檢測，均未檢出Y染色體DNA-STR型
    別、B女左手指甲檢體經萃取DNA檢測，為男女DNA混合，男
    性Y染色體DNA含量比例偏低，且DNA-STR主要型別與被告DNA
    不同，可排除其來自被告或與其具有同父系血緣關係之人，
    此有刑事警察局98年6月16日刑醫字第0980058455號鑑驗書1
    份（13056號偵卷第28-29頁）在卷可參。被告並以此辯稱未
    與Ｂ女為任何性交行為云云。惟對照Ｂ女歷次所述，其並未
    指稱被告有射精，故未能自Ｂ女之採樣檢體中檢出被告精子
    細胞，自乃當然之理。又自上述Ｂ女所陳如何遭被告強制性
    交之過程以觀，其於反抗被告之過程中，並無稱有以指甲抓
    刮傷被告之情節，且依Ｂ女所述其於幫被告口交過程中即不
    斷嘔吐，故事後未能自Ｂ女口腔中、雙手指甲檢體中檢出與
    被告DNA-STR型別相符之Y染色體DNA，亦未與一般常理無違
    。又被告雖係以手指插入Ｂ女性器陰道內，惟可能因觸及之
    部位、接觸之時間及接觸時之動作，以致被告手指部位之表
    皮細胞未遺落於Ｂ女陰道內或遺落之數量有限，以致未能檢
    出與其Y染色體DNA相符之DNA-STR型別，亦非與一般已知之
    科學法則相違背，本院參酌Ｂ女歷次所述，其對於被告有以
    手指插入其陰道內及有幫被告口交一節，均一再指訴不移，
    未有何矛盾瑕疵，且被告、Ｂ女二人並不相識，Ｂ女確實係
    藉機自汽車旅館房間內逃出，本院綜核全案卷證，認為Ｂ女
    所為對被告不利之證言有相當可信性，已詳如述，且依Ｂ女
    所述被告對其性侵害之情節，未能自上述之Ｂ女採樣檢體中
    檢出被告精子細胞及與被告DNA-STR型別相符之Y染色體DNA
    ，並無何顯違通常事理或與卷證矛盾之處，仍認為Ｂ女之證
    言為可採，上開鑑驗書之鑑定結果，尚不足據為對被告有利
    之認定，併說明之。
四、綜上所述，被告所辯均不足採，本件事證已臻明確，被告有
    本案Ａ女、Ｂ女之強制性交犯行均堪認定，應依法論科。
五、核被告所為，均係犯刑法第221條第1項強制性交罪（二罪）
    ，所犯該二罪，應分論併罰。又Ｂ女係於酒醉意識模糊情況
    下與被告進入風雅頌汽車旅館房間內，已如前述，且依Ｂ女
    歷次所述，其均稱沒什麼力氣抵抗被告等語；惟Ｂ女雖然酒
    醉，其於被告在風雅頌汽車旅館櫃檯辦理住宿手續及與被告
    進入房間前後，Ｂ女均仍悉知被告之所作所為，且於被告一
    開始撫摸其身體即有向被告表達拒絕之意，其後於反抗之過
    程中身體尚受有多處抓傷，足認Ｂ女雖然酒醉，惟尚未達不
    能抗拒之程度，被告以上述之強暴手段與Ｂ女為性交行為，
    所為仍認係犯第221條第1項強制性交罪，併說明之。又被告
    曾有如犯罪事實欄所示之論罪科刑前科，有本院被告前案紀
    錄表1份在卷可按，其於有期徒刑執行完畢後5年內，故意再
    犯本案有期徒刑以上之二罪，均為累犯，均應依刑法第47條
    第1項規定加重其刑。原審以被告對Ａ女、Ｂ女分別犯強制
    性交罪（二罪）事證均明確，適用刑法第221條第1項、第47
    條第1項、第51條第5款等規定，及審酌被告為圖滿足私慾，
    竟不顧Ａ女、Ｂ女之意願，先後以強暴之方式對Ａ女、Ｂ女
    為強制性交，對被害人身心造成重大傷害，行為實有不當，
    且迄未與被害人達成和解，及被告犯罪之動機、目的、手段
    、所生危害、犯後態度等一切情狀，就被告所犯之二罪分別
    量處有期徒刑4年，並定應執行有期徒刑7年6月，認事用法
    均無不當，量刑亦稱妥適，被告猶執前詞上訴否認犯罪，為
    無理由，應予駁回。
據上論斷，應依刑事訴訟法第368條，判決如主文。
本案經檢察官陳昱旗到庭執行職務。
中    華    民    國  100    年    3    月    24    日
                  刑事第四庭審判長法  官  陳筱珮      
                                  法  官  邱滋杉
                                  法  官  孫惠琳
以上正本證明與原本無異。
如不服本判決，應於收受送達後十日內向本院提出上訴書狀，其
未敘述上訴之理由者並得於提起上訴後十日內向本院補提理由書
（均須按他造當事人之人數附繕本）。「切勿逕送上級法院」。
                                  書記官  潘文賢
中    華    民    國   100    年    3     月    25    日
附錄本案論罪科刑法條：
中華民國刑法第221條（強制性交罪）
對於男女以強暴、脅迫、恐嚇、催眠術或其他違反其意願之方法
而為性交者，處3年以上10年以下有期徒刑。
前項之未遂犯罰之。